【裁判字號】    98,交聲,3920
【裁判日期】    981030
【裁判案由】    違反道路交通管理處罰條例聲明異議
【裁判全文】
臺灣臺北地方法院交通事件裁定        98年度交聲字第3920號
異議人即
受處分人    甲○○
                      1
上列異議人即受處分人因違反道路交通管理處罰條例案件，對於
臺北市交通事件裁決所中華民國98年10月7日所為之處分（原處
分案號：北市裁罰字第裁22-ZAA056203號），聲明異議，本院裁
定如左：
    主      文
異議駁回。
    理      由
一、按按駕駛人駕駛汽車之行車速度應依標誌之規定，道路交通
    安全規則第93條第1項前段定有明文。又對於行車速度超過
    規定之最高速限或低於規定之最低速限之違規定行為，採用
    固定或非固定式科學儀器取得證據資料證明者，於一般道路
    須至少於100公尺，於高速公路、快速公路須至少於300公尺
    前，明顯標示之，道路交通管理處罰條例第7條之2第3項定
    有明文。另汽車行駛於高速公路、快速公路或設站管制之道
    路，不遵使用限制、禁止、行車管制及管理事項之管制規則
    而有「行車速度超過規定之最高速限或低於規定之最低速限
    」之行為者，處汽車駕駛人新臺幣（以下同）3000元以上
    6000元以下罰鍰，並應記違規點數1點，同條例第33條第1項
    第1款及第63條第1項第1款亦有明文。
二、本件異議人即受處分人甲○○所有車號A2-9167號自用小客
    車，於民國98年8月5日上午7時52分許，在國道一號北上汐
    止高架16公里處，該址時速限制為100公里，而異議人行駛
    時速達112公里，超速12公里，為內政部警政署國道公路警
    察局第一警察隊（下稱「原舉發機關」）警員以雷達測速器
    測定有超速行為後，逕行掣單舉發，嗣異議人於舉發通知單
    上所載之應到案日期前向原處分機關臺北市交通事件裁決所
    （下稱「原處分機關」）提出申訴，經原處分機關函請原舉
    發機關調查結果，仍認異議人所有前開超速行駛之違規行為
    ，原處分機關乃於98年10月7日以北市裁罰字第裁22-ZAA056
    203號裁決書依道路交通管理處罰條例第33條第1項第1款、
    第63條第1項第1款規定，裁處異議人罰鍰3000元，並記違規
    點數1點。
三、依據異議人具狀所載，固坦承其於98年8月5日上午7時52分
    行經舉發路段，並對該路段於高架北向17公里處設有「前有
    測速照相」告示牌之事實不爭執，惟否認有超速之違規事實
    ，辯稱：（一）舉發當時有另一車輛與異議人駕駛之自小客
    車同向行駛，則違規超速之自小客車未必即為異議人所駕駛
    之車輛，員警之舉發行為有瑕疵；（二）舉發路段雖設有取
    締違規之告示牌，惟其豎立地點與實際舉發地點距離有一公
    里之遙，駕駛人難以注意，爰聲明異議云云。
四、惟查：（一）交通警員掣單舉發違反道路交通管理處罰條例
    所列之違規事實，本質上為行政處分，係公務員基於職務上
    權力，依法就特定之具體事件所為具有公法上效果之單方行
    政行為，基於公務員為公法上行為具有公信力之原則，該行
    政處分當可被推定為真正，其據以依法處分之事實認定亦為
    真正無誤，本此公信原則，立法者乃賦予行政機關制定違反
    道路交通事件統一裁罰基準及處理細則，使執勤警員得當機
    處分以維護交通秩序、安全之行政目的。（二）本件異議人
    有駕車超過舉發路段最高速限（時速100公里）12公里之事
    實，有原舉發機關「舉發違反道路交通管理事件通知單」影
    本1紙（上載行速112公里、限速100公里、超速12公里），
    及原舉發機關98年9月28日公警一交字第0980173221號函文
    影本在卷可參；另自舉發照片以觀，亦可明顯辨識該違規車
    輛之車牌號碼為「A2-9167」，而非其他車輛之車牌號碼，
    復依採證照片下方之行車速限紀錄顯示，車號「A2-9167 」
    之自小客車確有行車速限超過該路段最高速限100公里之違
    規事實，則本件違規事證明確。（三）此外，關於標誌、標
    線、號誌之設置、養護及號誌之運轉，係由主管機關依其管
    轄辦理，並考量當地之交通狀況、車輛通行之方便及安全性
    等一切情形之後，依其職權為綜合判斷，是其本有依法裁量
    之餘地，此亦可從上述道路交通管理處罰條例第7條之2第3
    項僅規定超速違規取締標示牌與舉發拍攝地點之最低距離可
    知。且依前述函文內容，可知告示牌之設置位置與舉發地點
    之距離為一公里，符合前開條文至少需有300公尺之規定，
    則有關標示牌設置距離遠近一事，原則上洵非法院所得介入
    ，更非異議人主觀上認為不合理即可任意違反現有之交通號
    誌、標誌。另依卷存證據資料顯示，本件亦無其他積極證據
    足資證明舉發機關有捏造事實違法取締之情事，則執勤人員
    本其維護交通秩序及安全之職責所為之上開舉發行為，自應
    受到合法及正確之推定。從而，異議人雖以前揭情詞置辯，
    無足可採，本件事證明確，舉發機關執法嚴明，並無違誤，
    違規事實堪以認定。
五、綜上所述，本件被舉發之自小客車確於前開時、地在高速公
    路有超速12公里之違規行為，原處分機關依道路交通管理處
    罰條例第33條第1項第1款、第63條第1項第1款，及違反道路
    交通管理事件統一裁罰基準表之規定，裁處異議人罰鍰3000
    元，並記違規點數1點，核無不當。本件聲明異議為無理由
    ，應予駁回。
六、據上論斷，應依道路交通案件處理辦法第19條，裁定如主文
    。
中    華    民    國    98    年    10    月    30    日
                              交通法庭法  官  黃程暉
以上正本證明與原本無異
如不服本裁定應於送達後5日內向本院提出抗告狀
                                      書記官  高菁菁
中    華    民    國    98    年    10    月    30    日


司法院資訊處製作；財團法人民間司法改革基金會備份。
